行　政　法　院　判　決　　　　　　　　　　　　　八十八年度判字第三五八二號
　　原　　　告　聯聯合合房屋仲介有限公司
　　代　表　人　甲○○
　　被　　　告　臺北市政府環境保護局
右當事人間因廢棄物清理法事件，原告不服行政院環境保護署中華民國八十七年四月
二十三日環署訴字第一七八三三號再訴願決定，提起行政訴訟。關於附表編號第一
等九件部分，本院判決如左︰
　　主  文
原告之訴駁回。
　　事  實
緣被告所屬南港區清潔隊執勤人員分別於附表所載時地，發現五十七張任意張貼之售
屋廣告，污染定著物，經依其上所刊0000000、0000000號電話查得係
原告使用，且確有張貼售屋廣告之事實，乃予告發，被告分別以附表所載之五十七件
處分書，每件各處一千五百元（折合新台幣四千五百元）罰鍰。原告不服提起訴願，
訴願決定機關以附表編號第五至第十九、第二二至第三四、第三六至第四三、第四五
至第五五、第五七號等合計四十八件處分部分（下稱編號第五等四十八件）程序不合
駁回，而就其餘九件即附表編號第一至第四、第二十至第二一、第三五、第四四及五
六等九件（下稱編號第一等九件）部分實體駁回，原告仍不服，全部提起再訴願，再
訴願決定機關將關於附表編號第五等四十八件部分撤銷，而駁回其餘再訴願，原告對
該遭駁回即附表編號第一等九件部分，提起行政訴訟。茲摘兩造訴辯意旨如次：
原告起訴意旨略謂︰一、按以不正之方法所取得之證據，或證據之本身對於待證事實
不足為供證明之資料，即不得據為判斷事實之依據。被告所屬人員既承認以「佯稱」
客戶之方式，取得「詹秋琴」出示之名片，即屬以不正當方法取得，該名片之證據力
，自無可取。何況該名片記載「聯合不動產股份有限公司」，而原告為「聯聯合合房
屋仲介有限公司」，自八十四年三月申請設立，迄今未曾變更，兩者為不同之主體，
當然不能以原告為聯合不動產股份有限公司而予處罰。換言之，該名片本身，對於待
證事實不足為供證明之資料，而被告仍遽以為決定基礎，實與採證法則有違。二、關
於售屋廣告上所刊000－0000及000－0000電話，被告無法證明屬原告
所有，僅憑空臆測係原告以人頭姓名申請，再轉接使用，而認定該售屋廣告為原告所
張貼。三、綜上，被告無法提出任何相關證據足以證明上開售屋廣告上之電話為原告
所有，或係原告以人頭申請而轉接，即認定原告為張貼該售屋廣告之主體，誠屬違法
。請判決撤銷原處分及一再訴願決定等語。
被告答辯意旨略謂︰一、行為時（下同）廢棄物清理法第十二條第十款規定：「在指
定清除地區內嚴禁有左列行為．．．十、張貼或噴漆廣告污染定著物。」第二十三條
第三款規定：「有左列情形之一者，處四百元以上一千五百元以下罰鍰。．．．三、
違反第十二條各款規定者。」又同法台北市施行細則第八條規定：「本法第十二條第
十款所稱張貼或噴漆廣告污染定著物，係指在牆壁、樑柱、欄杆、電桿、樹木、橋樑
或其他未經各該主管機關指定或許可之土地定著物，張貼、噴漆廣告、標語者。」第
五十一條規定：「受僱人執行職務，違反本法及本細則規定者，處罰受僱人或僱用人
。」第五十二條第一項規定：「違反本法及本細則之規定者，處罰其所有人、管理人
或使用人。其為法人者，處罰其法人。」二、本案查獲之多件售屋廣告證物中所刊之
連絡電話分別為000－0000及000－0000，且上開連絡電話之用戶雖登
記為「游水鴨」，地址亦均登記為「台北市○○路四四三巷十一弄二十九號五樓」，
惟經稽查人員至上址查證，並無「游水鴨」，稽查人員循線查證上刊電話確為原告所
使用。被告依獲案證物上用以聯絡之電話號碼循線查證，佯稱客戶欲看屋，至售屋現
場時銷售人員「詹秋琴」出示其名片，其上登載詹秋琴為「聯合不動產股份有限公司
」主任，該公司設址於「忠孝東路六段一四四號」，經被告所屬稽查人員至建設局查
證上址登記之公司全銜為「聯聯合合房屋仲介有限公司」，是以詹秋琴所出示「聯合
不動產股份有限公司」之名片即為「聯聯合合房屋仲介有限公司」，本案原告確有張
貼廣告及從事房屋仲介之實情，無庸置疑。雖上開電話非原告所有，卻為原告所使用
，顯見原告以「人頭」姓名申請電話，再予轉接使用。另查廣告物上所刊售屋之情事
，與原告從事之工作項目有關聯。因而以查獲電話之「實際使用人」為告發對象，此
並有查證紀錄表影本、陳情訴願案件移辦單影本、詹秋琴名片影本、查詢原告公司之
資料影本、電話用戶資料影本、永吉路四四三巷十一弄二十九號五樓房屋租賃契約書
影本、系爭廣告影本及採證照片等可稽。足見被告並非僅憑臆測或原告公司人員之名
片即予處分，原告又未提出具體事證以實其說，所辯尚難採憑。從而原告之違規事實
應堪認定，被告就附表編號第一等九件部分，分別處以新台幣四千五百元罰鍰，揆諸
前揭規定及函釋意旨，並無不合。原告之訴為無理由，敬請予以駁回，以維法治等語
。
　　理  由
按廢棄物清理法第十二條第十款規定：「在指定清除地區內嚴禁有左列行為．．．十
、張貼或噴漆廣告污染定著物。」第二十三條第三款規定：「有左列情形之一者，處
四百元以上一千五百元以下罰鍰。．．．三、違反第十二條各款規定者。」又同法台
北市施行細則第八條規定：「本法第十二條第十款所稱張貼或噴漆廣告污染定著物，
係指在牆壁、樑柱、欄杆、電桿、樹木、橋樑或其他未經各該主管機關指定或許可之
土地定著物，張貼、噴漆廣告、標語者。」第五十二條第一項規定：「違反本法及本
細則之規定者，處罰其所有人、管理人或使用人。其為法人者，處罰其法人。」另前
中央主管機關行政院衛生署六十六年二月十六日衛署環字第一四○一四○號函釋：「
關於在不同一地點張貼廣告構成違規行為之處罰，應認定非一行為，因污染地不同，
屬於獨立之性質，依法應分別處罰。」七十四年四月十日衛署環字第三一七二○九號
函釋：「違反環境衛生行為如於同一地點，不同一時間連續為數行為時應認定為非同
一行為，依法予以個別處罰。」各該函釋與環保法規並未違背，得予援用。本件被告
所屬南港區清潔隊執勤人員分別於附表所載時地，發現原告任意張貼之售屋廣告，污
染定著物，認有張貼售屋廣告之事實，乃予告發，被告遂分別以附表所載之處分書，
各處新台幣四千五百元罰鍰。原告就附表編號第一等九件部分循序起訴謂被告所屬人
員既承認以「佯稱」客戶之方式取得詹秋琴出示之名片，即屬以不正當方法取得證據
，又該名片記載「聯合不動產股份有限公司」，而原告為「聯聯合合房屋仲介有限公
司」，自八十四年三月申請設立，迄今未曾變更，兩者為不同之主體，被告處分原告
，自有違誤（詳如事實欄所載）云云。查系爭售屋廣告所載000－0000、00
0－0000等電話號碼承裝之用戶雖登記為「游水鴨」，地址登記為「台北市○○
路四四三巷十一弄二十九號五樓」，然經被告稽查人員循線查證，各該電話號碼，確
實為原告實際使用中。又被告另派員佯稱客戶欲看屋，至售屋現場銷售人員「詹秋琴
」出示其名片，其上登載詹秋琴為「聯合不動產股份有限公司」主任，該公司設址於
「台北市○○○路○段一四四號」，被告所屬稽查人員復至台北市政府建設局查證該
址登記之公司全銜為「聯聯合合房屋仲介有限公司」等情，業經被告答辯，並有查證
紀錄表、詹秋琴名片、查詢原告公司之資料、電話用戶資料、台北市○○路四四三巷
十一弄二十九號五樓房屋租賃契約書、系爭廣告及採證照片等影本在原處分卷及訴願
卷可稽，洵屬可採。茲系爭售屋廣告所載電話既為原告所實際使用，且原告復不能舉
證證明於其設址之「台北市○○○路○段一四四號」另有「聯合不動產股份有限公司
」存在，被告因而認定前述售屋廣告係原告所張貼，核與採證法則無違。至該售屋廣
告電話承裝名義人為何，並不影響於原告有上開違規事實之認定。又被告派員循線追
查時，雖向原告現場銷售人員佯稱客戶看屋，並取得「詹秋琴」出示之名片，然衡諸
常理，房屋銷售現場人員之出示名片，類皆出諸自由意志，而被告所為佯稱客戶看屋
之循線追查方式，亦難謂有違正當性，是原告指被告係以不正當方法取得上揭「詹秋
琴」名片，尚非有據。從而，原告前述主張，要無足取。又原告於不同一地點，不同
一時間違規張貼廣告，因污染地點不同，成立數違規行為，自應就個別行為酌情分別
處罰。詳如附表編號第一等九件被告處分及一再訴願決定，核與首揭規定相符，俱無
違誤之處。原告起訴意旨，非有理由，應予駁回。又兩造其餘訴辯事由，與判決結果
無影響，不復申論，併此明。
據上論結，本件原告之訴為無理由，爰依行政訴訟法第二十六條後段，判決如主文。
中    華    民    國     八十八      年      九      月      三十       日
                    行 政 法 院 第 一 庭
                                審 判 長 評  事      黃  綠  星
                                         評  事      高  秀  真
                                         評  事      藍  獻  林
                                         評  事      黃  璽  君
                                         評  事      鄭  忠  仁
右  正  本  證  明  與  原  本  無  異
                                         法院書記官  邱  彰  德
中    華    民    國     八十八      年      十      月       二        日
